【裁判字號】    99,台上,5748
【裁判日期】    990916
【裁判案由】    誣告
【裁判全文】
最高法院刑事判決            九十九年度台上字第五七四八號
上  訴  人  甲○○
上列上訴人因誣告案件，不服台灣高等法院台中分院中華民國九
十七年十一月十二日第二審判決（九十七年度上訴字第七四號，
起訴案號：台灣台中地方法院檢察署九十六年度偵字第三九二六
號），提起上訴，本院判決如下：
    主  文
上訴駁回。
    理  由
按刑事訴訟法第三百七十七條規定：上訴於第三審法院，非以判
決違背法令為理由不得為之；是提起第三審上訴，應以原判決違
背法令為理由，係屬法定要件。如果上訴理由書狀並未依據卷內
訴訟資料具體指摘原判決不適用何種法則或如何適用不當，或所
指摘原判決違法情事顯與法律規定得為第三審上訴理由之違法情
形不相適合時，均應認其上訴為違背法律上之程式，予以駁回。
本件原判決認定上訴人甲○○有如其事實欄所載誣告犯行，因而
維持第一審論其以意圖他人受刑事處分，向該管公務員誣告罪，
處有期徒刑六月；減為有期徒刑三月之判決，駁回檢察官及上訴
人之第二審上訴。已詳敘其所憑證據及認定之理由，並對上訴人
所提出之辯解，何以不足採，亦在理由內詳加指駁，俱有卷存證
據資料可資覆按。上訴人之上訴意旨略稱：(一)、伊對於鋪設石磚
一事是否由曾夏蓮主導，本即有疑義；且就廠商運來之石板究為
有償或無償，亦不清楚，方提出告訴，並非明知無告訴事實而蓄
意捏造，自不構成誣告罪。(二)、伊於原審聲請調查之證據，與伊
被訴誣告犯行成立與否至有關係，原審未予調查，亦有調查職責
未盡之可議。(三)、伊有與曾夏蓮和解之意願，現於民事訴訟正密
切磋商中，原審未審酌上開洽談和解情狀，量刑殊非允當云云。
惟查：證據之取捨及事實之認定，為事實審法院之職權，茍其判
斷無違經驗法則或論理法則，即不能任意指為違法。原判決依憑
證人曾夏蓮、溫覲萍、涂嗣清、石復興、薛森憲之證詞，卷附告
發狀、告發訴狀之追加狀、陳明狀、存證信函、三采藝術園區集
合大樓第六屆民國九十五年九月份例行委員會議紀錄、九十五年
九月份支出憑證、九十五年八月二十八日估價單、九十五年六月
份例行委員會會議紀錄、樹木申請修剪鑑定表、第七屆區分所有
權人會議紀錄、管理委員會稿、台灣台中地方法院檢察署九十五
年度偵字第一九二七五、二一○一二號不起訴處分書及台灣高等
法院台中分院檢察署九十六年度上聲議字第三四二號處分書等證
據資料，認上訴人明知該社區鋪設花崗石、修剪植栽及採購金爐
等決定及採購、發包事務，俱與曾夏蓮無涉，猶執意提出告訴並
追加告發，確有本件誣告犯行；並說明上訴人聲請傳喚證人朱兆
彬、劉敏宗，用以證明曾夏蓮曾有圖利廠商情事，暨調查曾夏蓮
及管理委員會委員執行業務費用支出是否過當等諸端，皆與被告
前揭誣告曾夏蓮犯行之認定，不生影響，而未為無益之調查等旨
。所為論斷，核屬事實審法院認事採證職權之適法行使，允無違
反經驗法則、論理法則，亦無查證未盡或理由不備之違誤。又量
刑之輕重屬事實審法院得依職權自由裁量之事項，苟法院於量刑
時，已以行為人之責任為基礎，並斟酌刑法第五十七條各款所列
情狀，而未逾越法定範圍，又未濫用其職權，即不得遽指為違法
。上訴意旨另就原判決業已敘明之量刑審酌情狀，猶謂有量刑尚
非允當之違法云云，核係對於原審刑罰裁量權之適法行使，任意
指摘，亦與法律規定得為第三審上訴理由之違法情形，不相適合
。其餘上訴意旨，並非依據卷內訴訟資料具體指摘原判決有何違
背法令之情形，核與法律規定得為第三審上訴理由之違法情形，
不相適合。應認上訴人之上訴為違背法律上之程式，予以駁回。
據上論結，應依刑事訴訟法第三百九十五條前段，判決如主文。
中    華    民    國  九十九  年    九    月   十六   日
                      最高法院刑事第八庭
                          審判長法官  洪  文  章
                                法官  王  居  財
                                法官  郭  毓  洲
                                法官  黃  梅  月
                                法官  沈  揚  仁
本件正本證明與原本無異
                                      書  記  官
中    華    民    國  九十九  年    九    月   二十   日
                                                    ｍ

司法院資訊處製作；財團法人民間司法改革基金會備份。
